臺灣臺中地方法院刑事判決　　　　　　　 96年度易字第815號
公　訴　人　臺灣臺中地方法院檢察署檢察官
被　　　告　乙○○
　　　　　　　　　　（現於臺灣臺中看守所羈押中）
上列被告因詐欺等案件，經檢察官提起公訴（96年度偵字第1341
號），被告於準備程序中就被訴事實為有罪之陳述，受命法官於
聽取當事人之意見後，由本院合議庭裁定以簡式審判程序判決如
下：
    主    文
乙○○共同意圖為自己不法之所有，以詐術使人將本人之物交付
，處有期徒刑陸月，如易科罰金，以新臺幣壹仟元折算壹日。扣
案之存摺壹本、印章壹顆，及未扣案之臺中縣大里郵局存款帳戶
（帳號為00000000000000號）之提款卡壹張，均
沒收。
    犯罪事實及理由
一、犯罪事實：乙○○於民國九十五年十二月二十七日，依報紙
    上所刊登蒐購金融機構帳戶存摺、印章、提款卡之廣告，與
    真實姓名年籍不詳、綽號「小鍾」之成年男子（下稱「小鍾
    」）聯繫後，旋於同年月二十九日，與「小鍾」共同意圖為
    自己不法之所有，並基於詐欺取財之犯意聯絡，與「小鍾」
    約定以新臺幣（下同）三千元之代價，將其於當日在址設於
    臺中縣大里市○○路○段五二○號之臺中縣大里郵局（下稱
    臺中縣大里郵局）所申辦開立之臺中縣大里郵局存款帳戶（
    帳號為00000000000000，下稱前開郵局帳戶
    ）存摺一本、印章一顆、提款卡一張交予「小鍾」，作為遂
    行詐欺取財犯行時被害人交付金錢、匯款之工具使用，並約
    定其自前開郵局帳戶領取遭詐騙之被害人所匯入之金錢，可
    另領取二千元報酬之行為分工方式後，其即於開立前開郵局
    帳戶後之同日某時，在臺中縣大里郵局外，將前開郵局帳戶
    之存摺、印章、提款卡交予「小鍾」。「小鍾」旋於九十六
    年一月二日十四時許，撥打電話予丙○○，向丙○○佯稱係
    臺北市警察局警官查獲洗錢集團帳戶，為釐清案情，要求丙
    ○○需暫將金融帳戶內之金錢匯入前開郵局帳戶內交由警方
    監管，致丙○○誤信為真、陷於錯誤，而於同日十六時二十
    四分許，將自己所有之二十七萬元匯入前開郵局帳戶內，而
    受有財產上損害（期間「小鍾」於同日十五時某分，通知乙
    ○○前往臺中縣大里郵局預備領款），乙○○則依「小鍾」
    之指示，在臺中縣大里郵局外，「小鍾」將前開郵局帳戶之
    存摺、印章交予乙○○領款，乙○○並於同日，在臺中縣大
    里郵局內，以現金領得前開詐得二十七萬元中之二十萬元。
    嗣丙○○發覺知受騙，並於翌日（即三日）報警處理後，乙
    ○○於同日復依「小鍾」之指示，又至臺中縣大里郵局提領
    尚未領取之前開詐得金錢之際，為警當場查獲，並扣得前開
    郵局帳戶之存摺一本及其印章一顆，因而查悉上情。
二、本案證據：
  (一)被告乙○○於警詢、檢察官偵查及本院訊問、審理時之自白
    （見本院卷十二、三十、三一頁）。
  (二)被害人即證人丙○○於警詢之證述。
  (三)卷附前開郵局帳戶之客戶歷史交易清單、存摺交易明細表及
    被害人丙○○之匯款執據等影本各一件。
  (四)扣案之前開郵局帳戶存摺一本及其印章一顆。
  (五)扣押物品目錄表、扣押物品清單各一紙。
三、核被告所為，係犯刑法第三百三十九條第一項之詐欺取財罪
    。公訴意旨認為被告僅係提供前開郵局帳戶之存摺、印章、
    提款卡供「小鍾」作為詐欺取財之工具，係涉犯刑法第三十
    條第一項、第三百三十九條第一項之幫助詐欺取財罪，尚有
    未洽，惟其基本社會事實相同，本院自應予審理，並依法變
    更其起訴法條。被告及「小鍾」間，就前揭詐欺取財犯行互
    有犯意聯絡及行為分擔，為共同正犯。爰審酌被告前因竊盜
    案件，經法院判處拘役四十日之刑事犯罪紀錄，有臺灣高等
    法院被告前案紀錄表、臺灣臺中地方法院檢察署刑案資料查
    註紀錄表各一件附卷可按，堪認其素行不佳，其與共犯「小
    鍾」所為本案詐欺取財之犯行，除敗壞社會風氣外，且致被
    害人遭詐騙金額達二十七萬元，所受損害非輕，而被告迄今
    仍未與被害人達成和解並賠償損害，再兼衡酌被告犯後坦承
    犯行之犯罪後態度，被告參與本案詐欺取財犯行之程度，與
    「小鍾」相較情節較輕，暨其智識程度、犯罪動機、目的等
    一切情狀，量處如主文所示之刑，並諭知易科罰金之折算標
    準，以示懲儆。又扣案之前開郵局帳戶存摺一本及其印章一
    顆，及未扣案之前開郵局帳戶提款卡一張，均為被告所有供
    本案犯罪所用之物，有如前述，且無證據證明被告交予「小
    鍾」未扣案之前開郵局帳戶提款卡一張，業已滅失而不存在
    ，爰均依刑法第三十八條第一項第二款之規定，宣告沒收。
三、應適用之法條：依刑事訴訟法第二百七十三條之一第一項、
    第三百十條之二、第四百五十四條第一項、第二百九十九條
    第一項前段、第三百條，刑法第二十八條、第三百三十九條
    第一項、第四十一條第一項前段，刑法施行法第一條之一，
    判決如主文。
四、如不服本判決，應於判決送達後十日內，向本院提出上訴狀
    （須附繕本），上訴於臺灣高等法院臺中分院。
本案經檢察官甲○○到庭執行職務。
中　　華　　民　　國　　96　　年　　3 　　月　　5 　　日
                  刑事第九庭    法　官　何世全
以上正本證明與原本無異。
                                書記官  童洪芳美
中　　華　　民　　國　　96　　年　　3 　　月　　5 　　日
附錄論罪科刑法條：
刑法第三百三十九條第一項
意圖為自己或第三人不法之所有，以詐術使人將本人或第三人之
物交付者，處五年以下有期徒刑、拘役或科或併科一千元以下罰
金。
